【裁判字號】    90,毒抗,339
【裁判日期】    901101
【裁判案由】    戒治
【裁判全文】
臺灣高等法院臺南分院刑事裁定        九十年度毒抗字第三三九號  Ａ
      抗  告  人
      即  被  告  甲  ○  ○
右列抗告人因違反毒品危害防制條例案件，不服臺灣臺南地方法院中華民國九十年九
月五日裁定（九十年度毒聲字第一九一○號）提起抗告，本院裁定如左：
      主      文
抗告駁回。
      理      由
一、本件抗告意旨略以：抗告人甲○○稱渠因長期感冒不癒，於九十年五月二十三日
    到台南縣山上鄉山上村二二三號「宏大西藥房」購買成藥，同天上午服用治痛單
    、下午服用散利痛，後至木瓜園工作，並喝一大瓶保利達，同年月二十四日上午
    即接受指示到警局採集尿液送驗並謂抗告人施用安非他命云云。
二、經查：
（一）查本件案發當時經警採集抗告人尿液送臺灣檢驗科技股份有限公司以EIA酵素
      免疫分析法初步篩檢及以GC/MS氣相層析質譜儀再次確認，均呈安非他命陽性
      反應，有該公司濫用藥物檢驗室所送尿液檢驗報告報告附卷可稽（詳警卷第二
      頁），而據行政院衛生署八十八年二月二十日衛署藥檢字第八八○一三七一三
      號公告修訂之「濫用藥物尿液檢驗機構認可基準」所載，初步檢驗結果為陽性
      或有疑義之尿液檢體，應再以氣相層析質譜儀分析法進行確認檢驗，本案既已
      如右揭所載進行確認程序，則按目前國內檢驗甲基安非他命的方法，以氣相層
      析質譜儀分析法之精確度最高，其原理係檢品經氣化後，通過層析管分離純化
      ，再將純化後的成分循序送入質譜儀做個別的鑑定，因質譜儀所測定之圖譜，
      在化學上被公認具有指紋特性，故可據以完全判定該檢品係為何種化合物，並
      可排除服用藥物後所產生之偽陽性，足証被告所採尿液確係有安非他命反應，
      應屬無誤。而安非他命經服用後，約百分之七十於二十四小時內自尿中排出（
      見卷附行政院衛生署藥物食品檢驗局八０藥檢壹字第０四０七一二號函），足
      見被告於九十年五月二十四日被採尿前廿四小時內確有非法吸用安非他命之行
      為。
（二）再查抗告人於警訊中辯稱渠於採集尿液送驗前一天上午曾服用治痛單，同日下
      午則服用散利痛等語，然渠並未提出任何事證，以證明渠確有服用該感冒成藥
      之事實，亦未提出其所服用成藥之成分中確係有安非他命之證明，是抗告人之
      抗辯，即屬無據。況「安非他命」經行政院衛生署於七十九年十月九日」以七
      九、十、九衛署藥字第九○四一四二號公告列入麻醉藥品管理條例第二條第四
      款所定「化學合成類麻醉藥品」管理，並禁止於醫療上使用及非法販賣、持有
      、施打、吸用。縱抗告人所辯其確有服用成藥之事實，然該成藥既經衛生署核
      准製造出售，應有標示其成分，而安非他命既不得作為醫療之用，應無安非他
      命之成分，亦足證抗告人所辯，顯係事後卸責之詞，不足為採。
三、綜上所述，原審法院參照臺灣高等法院被告全國前案紀錄，依毒品危害防制條例
    第二十條第三項但書規定，以抗告人係三犯毒品危害防制條例第十條之罪而裁定
    將抗告人送戒治，本院經核應無不合。是本件抗告人任意指摘原裁定不當，為無
    理由，應予駁回。
四、據上論斷，應依刑事訴訟法第四百十二條，裁定如主文。
中    華    民    國      九十      年      十一      月        一      日
                                  臺灣高等法院臺南分院刑事第四庭
                                      審判長法官  陳    義    仲
                                            法官  徐    財    福
                                            法官  宋    明    蒼
右正本證明與原本無異。
不得再抗告。
                                      法院書記官  余    素    美
中    華    民    國      九十      年      十一      月        二      日


司法院資訊處製作；財團法人民間司法改革基金會備份。
